【裁判字號】    98,上訴,669
【裁判日期】    980416
【裁判案由】    違反槍砲彈藥刀械管制條例等
【裁判全文】
臺灣高等法院臺中分院刑事判決         98年度上訴字第669號
上  訴  人  臺灣彰化地方法院檢察署檢察官
被      告  丁○○
                      號5樓
選任辯護人  陳昭全律師
上列上訴人因違反槍砲彈藥刀械管制條例等案件，不服臺灣彰化
地方法院97年度訴字第612號中華民國98年1月22日第一審判決（
起訴案號：臺灣彰化地方法院檢察署97年度偵字第2號），提起
上訴，本院判決如下：
    主  文
上訴駁回。
丁○○所宣告之緩刑，緩刑期間應付保護管束。並應向公庫支付
新臺幣捌萬元，及向指定之公益團體、地方自治團體或社區提供
一百小時之義務勞務。
    事實及理由
一、檢察官上訴意旨略以：本件被告丁○○就共同持有可發射子
    彈具有殺傷力之改造槍枝部分之事實仍未完全坦承犯行，而
    本件被害人乙○○等人遭共同被告周佑儒及被告丁○○二人
    持槍挾持妨害自由，經警攻堅始解除危機，對社會治安危害
    頗大，實不宜緩刑，乃原審予以宣告緩刑，緩刑之宣告核有
    未當。縱認因為對被告予以教化並防止被告再度犯錯，適宜
    宣告緩刑，亦宜宣告較長之緩刑期間五年，並審酌依刑法第
    74條之相關規定命被告義務勞務至少80小時以上、向公庫支
    付至少5萬元以上，乃原判決僅宣告緩刑四年，且宣告未附
    條件之緩刑，均有未當，爰提起上訴，請求撤銷原判決另為
    適法之判決等語。
二、本案經本院審理結果，認原審認事用法無不當，應予維持，
    並引用原審審判決書記載之事實、證據及理由（如附件）。
三、按刑罰之主要目的乃在於公正地報應行為人之罪責，並以刑
    罰之公正報應，威嚇社會大眾而生嚇阻犯罪之一般預防功能
    ，且善用執行刑罰之機會，從事受刑人之矯治工作，而收教
    化之個別預防功能，因而，刑罰應該是符合相當原則之公正
    刑罰，不可過份強調威嚇社會大眾之一般預防功能，或是過
    份強調教化犯罪人之個別預防功能，而輕易破壞刑罰公正報
    應之本質。本件原審認被告未經許可持有具殺傷力改造槍枝
    之行為，所犯為法定本刑三年以上十年以下有期徒刑，併科
    新臺幣七百萬元以下罰金之重罪，然考諸被告丁○○行為時
    年僅十八歲，思慮未周，基於同學情誼陪同被告周佑儒前往
    談判，致罹犯本罪，犯罪之動機、目的尚屬單純，且犯案過
    程中，均係聽令於被告周佑儒，於本案擔任之角色及參與程
    度較輕，可見被告丁○○性格尚非不可教化，則以本案犯罪
    之具體情狀及行為背景觀之，認縱宣告法定最低度之刑猶嫌
    過重，而與被告丁○○被訴持有前揭改造槍枝所外顯之實際
    惡性失諸衡平，非無「情輕法重」之憾，於客觀上足以引起
    社會一般人之同情而堪可憫恕，爰依刑法第五十九條規定，
    就被告丁○○酌予減輕其刑。審酌被告丁○○明知未經主管
    機關許可不得持有槍彈，竟仍無故持有，對社會治安存有危
    險，復以之控制證人乙○○、甲○○、丙○○之行動自由，
    且予以恐嚇，對證人乙○○、甲○○、丙○○之身心造成巨
    大壓力，惟兼衡其等持有之槍、彈數目非鉅，犯罪手段未若
    一般持有槍砲彈藥類型犯罪之兇殘，以及被告二人所持槍彈
    之時間長短不一，被告丁○○年輕懵懂而聽令於周佑儒，所
    任角色及參與程度較輕，且業已積極與證人乙○○等人達成
    和解，有卷附和解書可參，暨被告生活狀況、智識程度，被
    告丁○○亦坦承大部分行為，態度良好，知有悔意等一切情
    狀，就其等所犯各罪，分別量處如原判決主文第一項、第二
    項所示之刑，並依刑法第五十一條第五款之規定，定其應執
    行刑，併就併科罰金刑部分，依刑法第四十二條第三項前段
    規定，諭知易服勞役之折算標準，以示懲儆。復查被告前未
    曾因故意犯罪受有期徒刑以上刑之宣告，有卷附臺灣高等法
    院被告前案紀錄表在卷可按，其因一時失慮，偶罹刑章，經
    此偵審程序及刑之宣告，當知所警惕，信無再犯之虞，且又
    能以負責任之態度，與證人乙○○、甲○○、丙○○和解，
    賠償渠等所受損害，有和解書一紙足憑，綜合各情，認所宣
    告之刑，以暫不執行為適當，併予宣告緩刑四年，用啟自新
    。經核原判決已考量被告行為時年僅十八歲，判決時亦僅十
    九歲，年輕懵懂，及上述各情，而為量刑及宣告緩刑，均合
    乎情理法度，上訴意旨摘原判決量刑及緩刑及緩刑期間過短
    為不當，核無理由，應予駁回上訴。
四、惟緩刑宣告，得斟酌情形，命犯罪行為人為向公庫支付一定
    之金額。向指定之公益團體、地方自治團體或社區提供四十
    小時以上二百四十小時以下之義務勞務。刑法第七十四條第
    二項第四、五款定有明文，用資收緩刑之功能，檢察官認為
    促使被告丁○○記取教訓，加強其守法意識，關於丁○○所
    宣告緩刑，宜向公庫支付至少5萬元以上，並命被告義務勞
    務至少80小時以上。本院認原判決所宣告緩刑固無不合，惟
    如附加以上述宣告，當益收緩刑之功效，促使被告警惕，爰
    依上揭法條之規定，命被告應向公庫支付新臺幣捌萬元，及
    向指定之公益團體、地方自治團體或社區提供一百小時之義
    務勞務。又受緩刑之宣告者，除執行第七十四條第二項第五
    款至第八款所定之事項，應於緩刑期間付保護管束外，得於
    緩刑期間付保護管束為刑法第九十三條第一項所明定，爰依
    法併為緩刑期間付保護管束之諭知，以資管束。
據上論斷，應依刑事訴訟法第368條，刑法第74條第2項第4款、
第5款、第93條第1項第2款，判決如主文。
本案經檢察官戊○○到庭執行職務。
中    華    民    國    98    年     4    月    16    日
            刑事第四庭    審判長法  官  洪  耀  宗
                                法  官  許  文  碩
                                法  官  蔡 王 金 全
上列正本證明與原本無異。
除恐嚇危害安全罪及攜帶凶器竊盜罪部分不得上訴。
其餘得上訴。
如不服本判決應於收受送達後十日內向本院提出上訴書狀，其未
敘述上訴理由者，並得於提起上訴後十日內向本院補提理由書 (
均須按他造當事人之人數附繕本)「切勿逕送上級法院」。
                                書記官  金  珍  華
中    華    民    國    98    年     4    月    17    日


司法院資訊處製作；財團法人民間司法改革基金會備份。
